【裁判字號】    99,裁,3322
【裁判日期】    991209
【裁判案由】    綜合所得稅
【裁判全文】
最  高  行  政  法  院  裁  定
                                      99年度裁字第3322號
聲  請  人  王雪碧
上列聲請人因與相對人財政部臺灣省中區國稅局間綜合所得稅事
件，對於中華民國99年7月21日本院99年度裁字第1553號裁定，
聲請再審，本院裁定如下：
    主  文
再審之聲請駁回。
再審訴訟費用由聲請人負擔。
    理  由
一、按當事人對於本院所為裁定聲請再審，必須原裁定有行政訴
    訟法第273條之情形者，始得為之。而該條第1項第1款所謂
    「適用法規顯有錯誤者」，係指原裁判所適用之法規與該案
    應適用之法規相違背，或與解釋判例有所牴觸者而言；至於
    法律上見解之歧異，聲請人對之縱有爭執，要難謂為適用法
    規顯有錯誤，而據為再審之理由。
二、本件聲請人主張本院99年度裁字第1553號裁定（下稱原裁定
    ）有行政訴訟法第273條第1項第1款所定事由，對之聲請再
    審，聲請意旨略謂：聲請人於民國99年1月6日之聲請再審狀
    ，已檢具證據並敘明本院98年度裁字第2847號裁定（下稱前
    裁定）有何合於行政訴訟法第273條第1項第1款、第13款及
    第14款所定再審事由，原裁定逕以不合法為由，駁回聲請人
    之再審聲請，顯有違背證據法則及本院95年裁字第1167號判
    例及司法院釋字第213號解釋之違法，自屬適用法規顯有錯
    誤；又聲請人已敘明係以「發見未經斟酌之證物」及「原裁
    判適用法規顯有錯誤」與「就足以影響於裁判之重要證物漏
    未斟酌」為由，聲請再審，此即屬「提起行政訴訟之權利並
    未喪失」之攻擊方法，惟原裁定對聲請人之主張，並無一語
    指及，自有裁定不備理由之違法，以致適用法規顯有錯誤；
    此外原處分關於分散定存利息所得部分，未記載其法令依據
    ，不符租稅法律主義及法律保留原則等語。經核其聲請狀內
    表明之再審理由，無非說明其對於前訴訟程序確定裁判及原
    處分不服之理由，並以其法律上歧異之見解，主張其已於99
    年1月6日之聲請再審狀中具體表明前裁定有何合於行政訴訟
    法第273條第1項第1款、第13款、第14款所定再審事由云云
    ，揆諸首揭規定及說明，尚與所謂「適用法規顯有錯誤者」
    有間，聲請人據為本件再審之聲請，顯無再審理由，應予駁
    回。又當事人就同一事件對於本院所為歷次裁判聲請再審，
    必須其對最近一次裁判之再審有理由，本院始得進而審究其
    前此歷次裁判有無再審理由，依上開所述，聲請人本件再審
    之聲請既無理由，從而其關於本院前此裁判部分之指摘，本
    院即毋須審究，併予指明。
三、據上論結，本件聲請為無理由。依行政訴訟法第283條、第2
    78條第2項、第104條、民事訴訟法第95條、第78條，裁定如
    主文。
中    華    民    國    99    年    12    月    9     日
                    最高行政法院第三庭
                        審判長法官  劉  鑫  楨
                              法官  劉  介  中
                              法官  吳  慧  娟
                              法官  胡  方  新
                              法官  曹  瑞  卿

以  上  正  本  證  明  與  原  本  無  異
中    華    民    國    99    年    12    月    10    日
                              書記官  吳  玫  瑩

司法院資訊處製作；財團法人民間司法改革基金會備份。
